臺灣新北地方法院三重簡易庭民事裁定
　　　　　　　　　　　　　　　　　　111年度重聲字第104號
聲  請  人  黃文潭  




            黃戴寶  



相  對  人  臺灣銀行股份有限公司

法定代理人  呂桔誠  
上列聲請人間請求清借款事件（本院110年度重簡字第529號），
聲請人聲請法官迴避，本院裁定如下：
    主  文
聲請駁回。
    理  由
一、聲請意旨略以：聲請人對本院110年度重簡字第529號請求清
    償借款事件第一審判決，提起第二審上訴，經承審法官王雅
    婷（下稱承審法官）於民國110年8月30日裁定聲請人於收受
    該裁定5日內補繳上訴裁判費，逾期不繳即駁回上訴，然聲
    請人業已於110年6月28日聲請確認鈞院110年度重簡字第529
    號判決無效，應於上開聲請確認判決裁定確定後再行處理本
    件事件之上訴，因認承審法官就本件補費裁定有不公正、違
    背程序正義、憲法第16條訴訟權及侵害其審級利益，爰依法
    聲請承審法官迴避等語。
二、按法官有民事訴訟法第32條所定各款情形而不自行迴避者，
    或有第32條所定以外之情形，足認其執行職務有偏頗之虞者
    ，當事人得聲請法官迴避，民事訴訟法第33條第1項定明文
    。惟所謂足認法官執行職務有偏頗之虞，指法官對於訴訟標
    的有特別利害關係，或與當事人之一造有密切之交誼或嫌怨
    ，或基於其他情形，客觀上足疑其為不公平之審判者，始足
    當之，若僅憑當事人之主觀臆測，或不滿意法官進行訴訟遲
    緩，或認法官指揮訴訟欠當，或認法官就其聲明之證據不為
    調查、鑑定，或認法官曉諭發問態度欠佳，則不得謂其有偏
    頗之虞（最高法院69年台抗字第457號民事裁判、86年度台
    抗字第265號民事裁判、90年度台抗字第39號民事裁判意見
    參照）。次按聲請法官迴避，應舉其原因，向法官所屬法院
    為之。前項原因及前條第2項但書之事實，應自為聲請之日
    起，於3日內釋明之。民事訴訟法第34條第1項及第2項分別
    定有明文。準此，聲請法官迴避自須列舉法官有何特定之迴
    避事由，並應自為聲請之日起3日內提出能即時調查之證據
    以釋明之。
三、經查，本件聲請人對本院110年度重簡字第529號請求清償借
    款事件第一審判決，提起第二審上訴，未據繳納裁判費，經
    本院於110年8月30日裁定命於收受裁定後5日內補繳上訴裁
    判費，逾期不補正即駁回上訴，此有本院110年度重簡字第5
    29號民事裁定在卷可稽，且提起民事訴訟之上訴，應繳納上
    訴裁判費，為法定必須具備之程式，是承審法官就本院110
    年度重簡字第529號事件依法所為之補費裁定，於法自屬有
    據，應無不當，聲請人此部分主張，顯屬無理由。此外，聲
    請人復未提出前開聲請確認本院110年度重簡529號判決無效
    裁定確定後，始得再行處理該判決上訴之依據，及具體指明
    承審法官有何合於民事訴訟法第32條、第33條規定得聲請法
    官迴避之事由或客觀上足疑其為不公平審判之情事，並提出
    足供本院即時調查之證據以為釋明，自難僅憑聲請人之主觀
    臆測，即謂該法官有偏頗之虞，依前開說明，聲請人本件聲
    請即屬無據，應予駁回。
四、依民事訴訟法第95條、第78條，裁定如主文。
中　　華　　民　　國　　111 　年　　7 　　月　　5 　　日
                  臺灣新北地方法院三重簡易庭
　　　　　　　　　　　  審判長法  官  彭松江
　　　　　　　　　　　        法  官  趙義徳 
　　　　　　　　　　　        法  官  王士珮
以上正本係照原本作成。
如不服本裁定，應於送達後10日內，向本院提出抗告狀並表明抗
告理由，如於本裁定宣示後送達前提起抗告者，應於裁定送達後
10日內補提抗告理由書（須附繕本）。
中　　華　　民　　國　　111 　年　　7 　　月　　5 　　日
                          書  記  官  許雁婷